【裁判字號】    90,上訴,848
【裁判日期】    900718
【裁判案由】    妨害自由
【裁判全文】
臺灣高等法院臺南分院刑事判決        九十年度上訴字第八四八號  Ａ
      上  訴  人
      即  自訴人  戊  ○  ○
      被      告  乙  ○  ○
      被      告  丙  ○  ○
      被      告  丁  ○  ○
      被      告  甲  ○  ○
右上訴人因自訴被告等妨害自由案件，不服臺灣雲林地方法院九十年度自字第一五號
中華民國九十年五月十七日第一審判決，提起上訴，本院判決如左：
      主      文
原判決撤銷，發回臺灣雲林地方法院。
      理      由
一、自訴意旨略以：被告等人於民國（下同）八十九年三月二十九日起至同年四月八
    日止違法封鎖西螺大橋，達三次之多，妨害自訴人等通行該橋之自由，竟於九十
    年三月發佈新聞，欲再次封橋長十九天，被告等人之行為顯然違法云云。
二、按檢察官因告訴、告發、自首或其他情事知有犯罪嫌疑者，應即開始偵查；又同
    一案件經檢察官依第二百二十八條規定開始偵查者，不得再行自訴；又不得提起
    自訴而提起者，法院應諭知不受理之判決，刑事訴訟法第二百二十八條、第三百
    二十三條第一項、第三百三十四條固分別定有明文。
三、惟查：本件上訴人即自訴人戊○○係於九十年三月二十六日向原審法院提起自訴
    ，有該自訴狀上原審法院收文章附卷可稽，雖自訴人於自訴狀中陳明曾於同年月
    二十三日電知臺灣雲林地方法院檢察署請求偵辦被告等前開犯罪事實，該署受理
    電話檢舉案件登記簿之檢舉內容亦記載：「西螺大橋被壅塞，為現行犯，昨日已
    告發內勤檢察官要處理」，處理情形欄則載明：「已由昨日檢察官處理，已送分
    案處理。備查」，檢舉人為「戊○○」等，然觀之上開受理電話檢舉案件登記簿
    上書記官長及法警長欄中蓋印日期均為九十年三月三十日，檢察官欄蓋印日期則
    為九十年四月二日，此有上開受理電話檢舉案件登記簿在卷可考，是雖可見檢察
    官確係於九十年三月三十日前業受理上訴人對被告等上開封橋事實之告發，並開
    始偵查無誤，惟檢察官開始偵查究竟係在自訴人提起自訴之九十年三月二十六日
    之前，抑或在其後，尚非明確，原審未予詳查，即遽認上訴人係在檢察官開始偵
    查後，始對同一事實，再行提起自訴，而諭知自訴不受理，顯有違誤。上訴人上
    訴意旨，亦執此指摘原判決不當，尚非全無理由，且為顧及被告等之審級利益，
    自應由本院將原判決撤銷，發回原審法院再為詳查，以期毋枉縱，並不經言詞辯
    論為之。
據上論斷，應依刑事訴訟法第三百六十九條第一項但書、第三百七十二條，判決如主
文。
中    華    民    國      九十      年      七      月        十八      日
                                  臺灣高等法院臺南分院刑事第六庭
                                      審判長法官  楊    明    章
                                            法官  戴    勝    利
                                            法官  顏    基    典
右正本證明與原本無異。
如不服本判決，應於判決送達後十日內向本院提出上訴狀，其未敘述理由者並應於提
出上訴狀後十日內向本院補提理由書（應附繕本)。
                                      法院書記官  呂    嘉    文
中    華    民    國      九十      年      七      月        二十    日


司法院資訊處製作；財團法人民間司法改革基金會備份。
